Inventaris van het archief van de Algemene Secretarie van het ministerie van Defensie: beleidsterrein Militair Materieel, 1953-1980
Nationaal Archief, Den Haag
- Instellen, wijzigen en opheffen van organisatie-eenheden op het beleidsterrein militair materieel. 1952-1980, 6
  - Laboratorium Elektronische Ontwikkelingen (LEO) voor de Krijgsmacht (LEOK)., 1955, 1958; 66
    Incl. tekeningen van gebouwen en terreinen van het onderhavige complex behorend tot het bovengenoemd bedrijf.
  - Normalisatiecommissies KL, KLu en KM, Commissie Coördinatie Normalisatiezaken Krijgsmacht (CCNK) en een overzicht van nationale en internationale commissies en werkgroepen ressorterend onder de Materieelraad., 1955-1972, met lacunes; 67-70
    - Bestanddeel 1, 67
    - Bestanddeel 2, 68
    - Bestanddeel 3, 69
    - Bestanddeel 4, 70
  - Elektronische Werkplaats Commissie (EWC)., 1952, 1954; 71
  - Contact Commissie Verpakkingen en Preserveringen en de Commissie Coördinatie Preserverings- en Verpakkingsaangelegenheden Krijgsmacht (Commissie Prespak)., 1953-1971, met lacunes; 72
    Zie ook dossier nr.103.
  - Militaire Keurings Commissie (MKC) voor de keuring van de prototypen van de Fokker vliegtuigontwerpen S.13 en S.14., 1953-1954, 1956-1957; 73
  - Technisch Documentatie en Informatie Centrum voor de Krijgsmacht (TDCK)., 1957-1972 met lacunes; 294
  - COMEK, hoofdwerkgroepen en speciale (detail)werkgroepen., 1958; 74
  - Commissie van Advies inzake de productie van geleide projectielen (CPGP), Commissie Ontwikkeling Raketten (COR), ad-hoc Werkgroep HAWK geleide projectielen, Materieel Advies Commissie Raketten (MACR) en Krijgsmacht Commissie Raketten (KCR)., 1958-1962; 75
  - Nederlandse Steering Committee en Standing sub comittee of defence research directors., 1958-1966, 1973; ---
    Zie handeling nr. 17, dossier nr. 111.
  - (Interdepartementale) Commissie inzake inschakeling van Nederland bij de geallieerde samenwerking op het gebied van research, ontwikkeling en produktie van nieuwe wapens (Commissie Nieuwe Wapens)., 1958-1973; 76-83
    Zie ook dossier nr. 102.
    - Bestanddeel 1, 76
    - Bestanddeel 2, 77
    - Bestanddeel 3, 78
    - Bestanddeel 4, 79
    - Bestanddeel 5, 80
    - Bestanddeel 6, 81
    - Bestanddeel 7, 82
    - Bestanddeel 8, 83
  - Commissie van advies inzake de taakverdeling tussen het rijksinkoopbureau en de militaire aanschaffingsdiensten., 1958-1959; 84
    Zie ook handeling nr. 21, dossier nr. 166081 ministerie van Marine.
  - Afdeling voor technisch onderzoek en ontwikkeling van het directoraat materieel luchtmacht (voormalig Afdeling wetenschappelijk onderzoek)., 1958-1959; 85
  - Commissie van onderzoek naar de wijze waarop de voorbereidende maatregelen strekkende tot de uiteindelijke aanschaffing van twee complete brandspuiten met slangen en bijbehorende wagen bij het ministerie (lees: bedrijfszelfbescherming) hebben plaats gevonden, zulks in verband met de tussen de leverancier en het rijksinkoopbureau gerezen moeilijkheden., 1959; 86
  - Algemeen commercieël adviseur van het departement van defensie., 1959; 87
  - Nederlands Defensie Research Comité (NDRC), Nederlands Defensie Research Coördinatie Comité (NDRCC) en de Nederlandse samenwerking met andere landen op het gebied van research en ontwikkeling., 1960-1970,1972; 88-90
    Zie ook dossier nr. 76
    - deel 1, 88
    - deel 2, 89
    - deel 3, 90
  - Commissie Bakkenist, Spits en Co (integratie van de materieel-, intendance-, logistieke diensten en reorganisatie van de dienst kwartiermeester-generaal), inspectie der genie (nieuwe stijl), inspectie verbindingdsdienst (nieuwe stijl) en inspectie der intendance (nieuwe stijl)., 1960-1961, 1964; 91
  - Commissie rij-simulator, die als opdracht heeft een verdere ontwikkeling en het in staat van beproeving brengen van het proefmodel van de bovengenoemde simulator, met het doel hiermede proeven te nemen om de bruikbaarheid en de doelmatigheid van deze uitvinding aan de praktijk te toetsen., 1960; 92
  - Commissie die als taak heeft de chef luchtmachtstaf en de directeur materieel luchtmacht voorstellen te doen, die kunnen leiden tot een snellere en meer doelmatige wijze van afvoer van de overtollige en/of onbruikbare goederen van de Koninklijke luchtmacht., 1960; 93
  - Bureau materiële-industriële oorlogsvoorbereiding die als taak krijgt om de door elk van de drie krijgsmachtdelen te verrichten arbeidsprodukie of reparatie van goederen voor de krijgsmacht - te coördineren., 1962-1966; ---
    Zie handeling nr. 17, dossier nr. 147.
  - Commissie, welk advies zal uitbrengen omtrent de meest doelmatige wijze waarop kan worden voorzien in de behoefte aan 4e en 5e echelonsonderhoud ten behoeve van rups- en wielvoertuigen, zomede geschut, van de Koninklijke landmacht. (Commissie onderhoud TD-materieel KL)., 1963; 94
  - Studiegroep met als opdracht het maken van een studie omtrent de toekomstige organisatie van de militaire research en ontwikkeling in Nederland, het bestaande NDRC om te vormen tot het NDRCC en de functie en het bureau Coördinator Research Projecten Defensie (CRPD), 1963-1973, met lacunes; 95-96
    Zie ook dossier nr. 93.
    - Bestanddeel 1, 95
    - Bestanddeel 2, 96
  - Commissie Militaire Bedrijven (CMB)., 1966-1967, 1970-1971; 303
  - Bureau Internationale Logistieke Aangelegenheden (ILA) met als taak, het - in nauw overleg met en ter ondersteuning van de materieeldirecteuren en de commissaris voor de militaire produktie van het ministerie van Economische zaken - adviseren en coördineren met betrekking tot het verkrijgen van compensatieorders voor de Nederlandse industrie bij plaatsing van militaire orders en de commissie exportmogelijkheden defensie-industrie., 1967-1969, 1971-1972; 97-98
    - Bestanddeel 1, 97
    - Bestanddeel 2, 98
  - Raad van overleg omtrent research en ontwikkeling ten behoeve van de Koninklijke landmacht., 1968-1970, 1973; 99-100
    - eerste deel, 99
    - tweede deel, 100
  - CCNK en voortzetting van de werkzaamheden van de werk- en adviesgroepen van bovengenoemde commissie door het Interservice Comite Artikelstandaardisatie (ICAS)., 1978; 101
    Zie ook dossier nr. 113.
  - Commissie Nieuwe Wapens wordt omgezet in een nieuwe commissie t.w. Commissie Ontwikkeling Defensie Materieel (CODEMA)., 1973-1980; 102
    Zie ook dossier nr. 76 - 83.
  - Commissie Prespak en CCNK., 1975; 103
    Zie ook dossier nr. 72.
  - Werkgroep ad-hoc Aanvraag- en Verstrekkingsprocedures Krijgsmacht, Werkgroep Afstoten Munitie en de Commissie Administratieve Regelingen Onderlinge Leveringen (CAROL)., 1975; 104
  - Stuurgroep Defensiebedrijven in de Tachtiger jaren (SDB '80) die tot taak heeft het ontwikkelen van een lange termijn visie ten aanzien van de defensiebedrijven en de Stuurgroep Implementatie Studie Defensie-bedrijven in de Tachtiger jaren (SISDB '80)., 1977, 1980; 105-106
    - Bestanddeel 1, 105
    - Bestanddeel 2, 106
  - Adviseur samenwerkingsprojecten defensie materieel., 1977-1978; 107
  - Interservice-Comité Kwaliteitszorg (ICK) en Coördinatie Commissie Kwaliteitszorg.(CCK)., 1978; 108
  - Hoofdwerkgroepen IV, V en VI en de daaronder ressorterende speciale werkgroepen, alsmede de Normalisatie Adviesgroep Meetapparatuur en Standaarden (NAMS) worden geplaatst onder het ICAS en de COMEK., 1978; 109
  - ICAS., 1978; 110
  - Stuurgroep en Werkgroep Onderzoek Logistieke Structuur., 1980; 111
- Benoemen van vertegenwoordigers van de minister van Defensie in commissies, werkgroepen, stuur-groepen, etc., waarbij een (politieke) belangenafweging plaatsvindt of gebaseerd op wet- en regelgeving. 1954-1980, 9
  - Adviesraad voor de Militaire Productie., 1954; 112
  - COBUMA., 1955-1962, 1964, 1966; ---
    Zie handeling nr. 6, dossier nr. 64.
  - Commissie Nieuwe Wapens., 1958-1973, 2 delen; ---
    Zie handeling nr. 6, dossier nr. 76 - 83.
  - Materieelraad en de Adviesraad voor de Militaire Productie., 1958, 1961, 1963; 113
  - Permanente interdepartementale Commissie inzake verkoop van de bij de krijgsmacht overtollige strategische goederen., 1960-1973, met lacunes; ---
    Zie handeling nr. 66, dossier nr. 276.
  - Standing Conciliation Committee., 1961, 1970; 114
  - NAVO ad-hoc werkgroep inzake de samenwerking in research, ontwikkeling en productie., 1962; 115
  - Raad van overleg omtrent research en ontwikkeling ten behoeve van de Koninklijke landmacht., 1968-1973; ---
    Zie handeling nr. 6, dossier nr. 99 - 100.
  - Deputy National Armaments Director., 1972, 1975; 116
  - Raad van toezicht van het Rijksinkoopbureau, 1973-1980; 117
  - Commissie Relatie Overheid-TNO., 1973-1974, 1977; 118
  - NDRCC alsmede de hieronder ressorterende comité's en werkgroepen., 1974-1978; 119-121
    - Bestanddeel 1, 119
    - Bestanddeel 2, 120
    - Bestanddeel 3, 121
  - CODEMA., 1973-1980; ---
    Zie handeling nr. 6, dossier nr. 102.
  - Aanwijzing van vertegenwoordigers in de Commissie van advies inzake uitsluiting van leveranciers, alsmede instemming inzake de opheffing van bovengenoemde commissie, 1963, 1974; 122
    Incl. dossier nr. 281.482
  - Permanente Interdepartementale Commissie inzake verkoop van bij de krijgsmacht overtollige strategische goederen., 1974-1976, 1979; 123-124
    - Bestanddeel 1, 123
    - Bestanddeel 2, 124
  - Interdepartementale werkgroep onderzoek wettelijke regeling overheidsaanschaffingen., 1978-1980; 125
- Beoordelen van ontwikkelingsprojecten voor militair materieel en vaststellen van de financiering. 1964, 12
  - Ontwikkeling van helderheidsversterkers, een project van de Commissie Nieuwe Wapens., 1964; 295
- Bepalen van het Defensie standpunt ter voorbereiding van interdepartementaal, nationaal of internationaal overleg met betrekking tot het Defensie materieel-beleid. 1957-1979, 16
  - Meningsverschil met de Amerikaanse autoriteiten (Chief Military Assistance Advisory Group) over de rechten van de Nederlandse strijdkrachten inzake het bedingen van de royaltyvrije licentie voor produktie en verkoop van VS-ammunitie alsmede de opheffing van de procedure van geheimhouding van enige Nederlandse octrooi aanvragen in de Verenigde Staten., 1955,1968-1969,1973; 126
  - Afwijzen van de Nederlandse bijdrage in de kosten van de integratie van het MT (Motortransport)-materieel bij HQ Nr. 2 Group van de R.A.F. ( Royal Air Force)., 1957; 127
  - Conferentie van ministers van Defensie inzake samenwerking op gebied van research, ontwikkeling en productie van geleide wapens in Europa, het HAWK-project, 1957-1958; 296
  - Nota over financierings- en inspanningsverplichtingen van Nederland in NAVO-verband voor de komende jaren, o.a. vliegtuigvervangingsplan van F-86K door F-86D vliegtuigen bij de Koninklijke luchtmacht., 1959; 128
  - HAWK-programma en de aansprakelijkheid na de levering hiervan., 1959, 1964-1965; 129
  - Doorberekening van de eerste 5% loonaanpassingsverhoging - per 1 januari 1964 - in het kader van het gevoerde prijsbeleid van de overheid., 1965-1966; 130
  - Uiteenzetting omtrent het NAVO "Interdependence and Collective Research Agreements": is de Staat der Nederlanden gerechtigd derden inzicht te geven in informatie, octrooien en ontwerpen, verkregen in het kader van de uitvoering van research- en ontwikkelingsopdrachten., 1965; 131
  - Verslag bespreking van de minister van Defensie met de Amerikaanse minister McNamara over uiteenlopende onderwerpen op materieelgebied., 1966, 1969; 132
  - Gezamenlijke opvatting van de Nederlandse, Engelse en Duitse vertegenwoordigers in de Working Group on Industrial Property met betrekking tot de uitwisseling en het gebruik van technische gegevens en uitvindingen resulterend uit internationale technische samenwerkingsprogramma's ter finale reportage aan de conference of national armaments directors., 1969; 133
  - Bespreking met Amerikaanse autoriteiten over de afstoting van overtollige Lockheed F-104G Starfighter gevechtsvliegtuigen, ECM-procedures, levering van driedimensionele radar, anti-luchtdoelwapens en geleide wapens ten behoeve van de vliegveldbeveiliging., 1969-1970; 134
  - Besprekingen met NAVO-partners over de Mirage F1/M53 als opvolger van de Lockheed F-104G Starfighter gevechtsvliegtuig., 1970, 1974-1976; 135
  - Gesprek over uiteenlopende onderwerpen op materieelgebied met de Amerikaanse autoriteiten., 1979; 136
- Voorbereiden en afsluiten van internationale overeenkomsten inzake de samenwerking op het gebied van militair materieel (bijvoorbeeld de Memoranda of Understanding). 1957-1980, 17
  - Memorandum of Understanding met Engeland inzake gebruik en onderhoud van “redeployment” vliegvelden in Nederland, en wederzijdse samenwerking op gebied van research en ontwikkeling., 1953-1958; 297
  - België-Nederland met betrekking wederzijdse overdracht van materieel in NAVO-verband., 1966-1968, 1972; 137
  - Afwijzing van het plan van een door de NV Philips voorgestelde comissie inzake een militair-industriële samenwerking op defensiegebied in West-Europa., 1957; 138
  - Ontwerp-overeenkomst met de Verenigde Staten betreffende de uitwisseling van octrooien en technische informatie., 1952-1953; 139
    Incl. dossier nr. 389.258.
  - Memorandum of understanding tussen Engeland, Noorwegen en Denemarken tot samenwerking op het gebied research, ontwikkeling en defensieonderzoek., 1958-1966, 1973; 140-141
    - Bestanddeel 1, 140
    - Bestanddeel 2, 141
  - Protocol betreffende de samenwerking met, produktie en financiering door Nederland, Duitsland, Belgie en Italie van het vliegtuig Lockheed Starfighter F-104G en het contract betreffende de levering van 50 van zulke vliegtuigen door de NV Fokker alsmede de eindrapportage van het project., 1959-1973; 142-145; met lacunes
    - Bestanddeel 1, 142
    - Bestanddeel 2, 143
    - Bestanddeel 3, 144
    - Bestanddeel 4, 145
  - Afwijzing van het Belgische voorstel tot wederzijdse samenwerking en bijstand bij herstellingen en/of aanschaffingen in een formele overeenkomst te regelen., 1960-1961; 146
  - Belgisch-Nederlandse overeenkomst inzake de samenwerking op het materiële alsmede op het opleidingsgebied., 1961-1972; 298; 1 pak
  - Advies van de adviesraad voor militaire productie inzake inschakeling van het ministerie dan wel de Nederlandse industrie bij gezamenlijke NAVO-projecten voor onderzoek, ontwikkeling en productie van wapens en projecten en gelden voor de commissie nieuwe wapens., 1962-1966; 147
  - Vergadering Euronad inzake zogenaamde "Euronad principles"., 1972; 148
  - Verzoek ter goedkeuring van een project van de Koninklijke Landmacht ingediend via de comissie nieuwe wapens inzake de ontwikkeling van een laserafstandmeter voor tanks en een draagbare laserafstandmeter ten behoeve van de artillerie in het kader van het samenwerkingsproject met Duitsland., 1964-1965; 149
  - Duits-Nederlandse overeenkomst inzake samenwerking op het gebied van nachtzien en nachtoptiek in het kader van defensie research., 1965-1967; 299
  - Problematiek rond de vervanging van de Lockheed F-104G Starfighter gevechtsvliegtuigen en de keuze van de General Dynamics F-16 als opvolger, alsmede de oprichting van een interdepartementale werkgroep van NAVO-landen die gaan samenwerking bij de vervanging van de F-104G toestellen., 1970, 1972-1980; ---
  - Afwijzing van het door het Verenigd Koninkrijk voorgestelde Memorandum of Understanding (MOU), alsmede met NAVO-bondgenoten met betrekking tot de bouw van fregatten., 1974-1976, 1978; ---
  - Memorandum of Understanding tussen diverse NAVO-landen betreffende de gezamenlijke ontwikkeling en productie van een multi-role aircraft., 1968; 150
  - Terugtrekking van de Nederlandse deelname aan de ontwikkeling van het Multi Role Combat Aircraft (MRCA)-project als mogelijke opvolger van het F 104-G vliegtuig., 1968-1969; 151-153
    - Bestanddeel 1, 151
    - Bestanddeel 2, 152
    - Bestanddeel 3, 153
  - Memorandum betreffende de ontwikkeling van het Mirjan riviermijnsysteem., 1969; 154
  - Nederlandse opgave van de materieelvervangingsschema's ten behoeve van de samenwerking in Eurogroep-verband., 1970; 155
  - Gesprek met de Franse minister van Defensie over de mogelijke aankoop van de Mirage F1/M53, een mogelijk nauwere samenwerking tussen beide landen, de problematiek bij de vervanging van het Honest John raket wapensysteem door het Lance systeem en een multilateral agreement betreffende het gebruik van de NATO Missile Firing Installation (NAMFI) door Lance-eenheden., 1972-1974, 1976-1979; 156-157
    - Bestanddeel 1, 156
    - Bestanddeel 2, 157
  - Machtiging tot afsluiten van een overeenkomst tussen Duitsland, Frankrijk, Griekenland, Italië en Nederland inzake de gezamenlijk uit te voeren produktie fase C van het Europese HAWK Improvement Programma (HELIP)., 1973-1975; 158
  - Contract met SETEL inzake voorbereidende studies ter verbetering van HAWK-systeem, en overeenkomst inzake crypto-apparatuur met Philips Usfa B.V., 1974-1980, met lacunes; 304
  - Deelname aan het gezamenlijke Europese Product Improvement Programme (PIP) voor de HAWK Geleide Wapen Systemen door de Koninklijke Luchtmacht., 1975,1976-1979; 159
  - Samenwerkingsovereenkomst tussen Frankrijk, België en Nederland regelende de gemeenschappelijke ontwikkeling en bouw van mijnenbestrijdingsvaartuigen., 1975-1979; 160-161
    - Bestanddeel 1, 160
    - Bestanddeel 2, 161
  - Vaststelling van beginselen van samenwerking op materieel- en materieel-logistiek gebied, zoals deze in internationaal verband - NAVO- en Eurogroeplanden - zijn overgekomen en het besluit dat alle onder de minister ressorterende autoriteiten bij de uitvoering van hun taak deze beginselen in acht nemen., 1975-1976; 162
  - Logistieke ondersteuning van het 76 mm Oto Melara kanon., 1976; 163
    Incl. dossier nr. 456.604.
  - Memorandum of Understanding met het Britse ministerie van Defensie betreffende de uitwisseling van gegevens met betrekking tot de Towed Array Systems voor onderzeeboten., 1978; 164
  - Bijeenkomsten van de Independent European Programme Group (IEPG) over een Europese materieelsamenwerking op het gebied van behoeftestelling, materieel specificatie en procedures., 1978-1979; ---
    Zie handeling nr. 4, dossier nr. 52.
- Voorbereiden en vaststellen van aanwijzingen, richtlijnen en randvoorwaarden ten aanzien van het opstellen van de behoefteplannen (zoals de Defensie Plannings Memoranda). (1963-) 1972-1979, 18
  - Behoefte tot stichting van een Hispano Suiza fabriek voor de productie van wapens en munitie alsmede de verlening van de vergunning tot stichting van de bovengenoemde fabriek., 1963; 165
    Met retroacta. 1949-1950.
    Incl. dossier nr. 280.365
  - Het rapport inzake de oprichting, de ver- en overplaatsing, veiligheidsinvesteringsrapport, ontwerp statuten en hinderwetvergunningen van de kruitfabriek Muiden-Chemie BV., 1972, 1974-1979; ---
    Zie handeling nr.4, dossier nr. 10 - 15.
- Voorbereiden en vaststellen van plannen, waarin de materieelbehoefte van de krijgsmacht is vastgelegd, sinds 1978 in het kader van het Nederlands defensie plannings proces en het integrale defensie plannings proces, zowel per krijgsmachtdeel als voor de gehele krijgsmacht. (1956-) 1967-1975, 19
  - Toekomstige benutting van de Nederlandse munitieproductiecapaciteit, in het bijzonder betreffende de Nederlandse wapen- en munitiefabriek "De Kruithoorn"., 1956, 1967, 1970-1971; ---
    Zie handeling nr. 4, dossier nr. 3.
  - Ontwerp beleidsnota met betrekking tot de planning van het takenpakket en de werkwijze van de marinebedrijven in de jaren '70 en '80., 1974-1975; 166
- Voorbereiden en vaststellen van voorschriften waarin procedures zijn vastgelegd met betrekking tot de verwerving van militair materieel. 1952-1980, 21
  - Hoogste bedragen tot het zelfstandig aanschaffen van artikelen en het doen verrichten van kleine herstellingen., 1954-1955; 167
  - Zelfstandig indienen van bestelorders door onderdelen van de Koninklijke landmacht- en luchtmacht bij het Rijksinkoopbureau (RIB)., 1955-1973, met lacunes; 168
  - Interdepartementaal overleg Algemene Rijksinkoopvoorwaarden (doorberekenen van loonronden) en Commissie leveringsvoorwaarden bij aanschaffing van roerende goederen door Rijksinstellingen., 1952, 1954-1956; 169
    Zie ook dossier nr. 434932, archief ministerie van Marine.
  - Bevordering van de gezamenlijke coördinatie van en bij aanschaffingen door de drie krijgsmachtdelen., 1959, 1966, 1971-1973; 170
  - Algemeen commercieel adviseur van het departement van Defensie., 1959; ---
    Zie handeling nr. 6, dossier nr. 87.
  - Doorberekening van de eerste 5% loonaanpassingsverhoging - per 1 januari 1964 - in het kader van het gevoerde prijsbeleid van de overheid., 1965-1966; ---
    Zie handeling nr.16, dossier nr. 130.
  - Invoeren van de "General Procurement Conditions" en wijzigingen hierop ten behoeve van het aanvragen van offertes en het plaatsen van opdrachten door de Koninklijke Luchtmacht in het buitenland., 1968-1969,1971; 171
  - Aanstelling van een Inkoopfunctionaris bij de Inspectie Militair Geneeskundige Dienst (IMGD) teneinde dezelfde procedures, regels en beginselen in acht te kunnen nemen die bij de Koninklijke Landmacht worden toegepast., 1967-1968; 172
  - Procedure voor de aanschaffing van brandweermaterieel., 1966,1974; 173
  - Voorleggen ter goedkeuring aan de staatssecretaris van voorstellen tot verwerving c.q. aanbesteding van investeringsprojecten met een geldswaarde hoger dan 1 miljoen gulden., 1976-1977; 174
  - Relatie met het RIB., 1978; 175
  - Bevoegdheid van de directeuren materieel van de krijgsmachtdelen tot het aangaan van verplichtingen, behoudens goedkeuring van de directeuren economisch beheer van de krijgsmachtdelen voor verplichtingen boven f. 100.000,-., 1979-1980; 176
- Voorbereiden en vaststellen van operationele (staf)eisen waaraan te verwerven militairmaterieel moet voldoen. 1957, 1961, 1973 - 1980, 22
  - Eindverslag van de technische commissie voor hefschroefvliegtuigen inzake de ontwikkeling en de gebruiksmogelijkheden voor het Nederlandse hefschroefvliegtuig type Kolibrie H-3., 1957,1961; 177
    Zie ook handeling nr.6, dossier nr. 327.109 archief ministerie van Marine.
  - Conclusies en aanbevelingen bij de presentatie van het Standaard-fregat., 1973-1980; 178-180
    - Bestanddeel 1, 178
    - Bestanddeel 2, 179
    - Bestanddeel 3, 180
- Voorbereiden van de besluitvorming en het beslissen inzake de verwerving van belangrijk militair materieel, zoals bepaalde typen voertuigen, schepen, vliegtuigen, wapens, wapen-, verbindings- en commandosystemen, sinds 1984 in het kader van het Defensie Materieelkeuze Proces (DMP). 1955-1980, 29
  - Procedure bij de ontwikkeling en aanschaffing op cryptografisch gebied, de zogenaamde TROL-apparatuur (vercijferapparatuur)., 1967; 181
  - Gevechtskleding ten behoeve van de Koninklijke Landmacht., 1955; 182
  - Besprekingen met de Duitse industrie over de keuze met betrekking tot de ontwikkeling van de luchtdoeltanks B van Siemens radar of tank C van Signaalradar alsmede de inschakeling van en bespreking met de NV Hollandsche Signaalapparaten over een mogelijke studie van vliegveldverdedigingsapparatuur in de vorm van radarvuurleidings-systemen VL4/41 alsmede de vervanging van de twee-dimensionale rondzoekradar en vier hoogtemeetradars door een drie-dimensionale radar., 1972; 183
  - Lance wapensysteem ter vervanging van de Honest John., 1972; 184
  - Samenwerkingsverband tussen België en Nederland om te komen tot een gezamenlijke keuze van een middelbare zware tank ter vervanging van de Centurion tank., 1963-1964, 1967-1968; 185
  - Opgave ter voorbereiding op het gesprek tussen de staatssecretaris van Buitenlandse Zaken en de Amerikaanse regering - van eventuele aankoop van goederen die onze mogelijke interesse hebben., 1958; 186
  - Voorstel aan de secretaris generaal van de NAVO om over te willen gaan tot gezamenlijke aanschaf van het gevechtsvliegtuig Northrop N156 F., 1963; 187
    Met retroacta. 1958.